---
title: "Hausaufgabe Nr. 1 Fenrich"
output: html_notebook
---

```{r}
library(tidyverse)
```

```{r}
BX_Book_Ratings <- read_delim("BX-Book-Ratings.csv", 
    ";", escape_double = FALSE, col_types = cols(`Book-Rating` = col_number()), 
    trim_ws = TRUE)
BX_Books <- read_delim("BX-Books.csv", 
    ";", escape_double = FALSE, trim_ws = TRUE)
BX_Users <- read_delim("BX-Users.csv", 
    ";", escape_double = FALSE, col_types = cols(Age = col_number()), 
    trim_ws = TRUE)
```


Books Tabelle um nicht benötigte Zeilen bereinigt und Publisher mit nur wenigen Büchern werden entfernt

```{r}
Books <- BX_Books %>%
  group_by(Publisher) %>%
  summarise(Anzahl = n()) %>%
  arrange(desc(Anzahl)) %>%
  filter(Anzahl > 49) %>% 
  left_join(BX_Books) %>%
  select(ISBN,`Book-Title`,`Book-Author`,`Year-Of-Publication`,Publisher, Anzahl)
```

#Aufgabe 1
Welche Bücher sind am besten bewertet 

```{r}
Ratings <- BX_Book_Ratings %>%
  group_by(ISBN) %>%
  filter(`Book-Rating` > 0) %>%
  summarise(Durchschnittsbewertung = mean(`Book-Rating`), AnzahlBewertungen = n()) %>%
  arrange(desc(Durchschnittsbewertung)) %>%
  left_join(Books) %>%
  filter(`Book-Title` > 0)
```

#Aufgabe 2
Alle Bücher unter 50 Bewertungen werden rausgenommen, um zu schauen ob Anzahl der Bewertungen mit reinspielen soll

```{r}
Best_Books <- Ratings %>%
  filter(AnzahlBewertungen > 49)
```

#Aufgabe 3
Welche Autoren sind am besten bewertet mit einer Mindestanzahl von 30 Bücher

```{r}
Author <- Ratings %>%
  group_by(`Book-Author`) %>%
  summarise(Autorenbewertung = mean(`Durchschnittsbewertung`), Anzahl_Bücher = n()) %>%
  arrange(desc(Autorenbewertung)) %>%
  filter(`Anzahl_Bücher` > 29)
```

#Aufgabe 4
Welcher Verlag hat die besten Bücher

```{r}
Publisher<- Ratings %>%
  group_by(Publisher) %>%
  summarise(Verlagbewertung = mean(`Durchschnittsbewertung`), AnzahlBücher = n()) %>%
  arrange(desc(Verlagbewertung)) %>%
  filter(`AnzahlBücher` > 49)
```



