---
title: "Hausaufgabe Nr. 1 Fenrich"
output: html_notebook
---

```{r}
library(tidyverse)
```

```{r}
BX_Book_Ratings <- read_delim("BX-Book-Ratings.csv", 
    ";", escape_double = FALSE, col_types = cols(`Book-Rating` = col_number()), 
    trim_ws = TRUE)
BX_Books <- read_delim("BX-Books.csv", 
    ";", escape_double = FALSE, trim_ws = TRUE)
BX_Users <- read_delim("BX-Users.csv", 
    ";", escape_double = FALSE, col_types = cols(Age = col_number()), 
    trim_ws = TRUE)
```


Books Tabelle um nicht benötigte Zeilen bereinigt und Publisher mit nur wenigen Büchern werden entfernt

```{r}
Books <- BX_Books %>%
  group_by(Publisher) %>%
  summarise(Anzahl = n()) %>%
  arrange(desc(Anzahl)) %>%
  filter(Anzahl > 49) %>% 
  left_join(BX_Books) %>%
  select(ISBN,`Book-Title`,`Book-Author`,`Year-Of-Publication`,Publisher, Anzahl)
```

#Aufgabe 1
Welche Bücher sind am besten bewertet 

```{r}
Ratings <- BX_Book_Ratings %>%
  group_by(ISBN) %>%
  filter(`Book-Rating` > 0) %>%
  summarise(Durchschnittsbewertung = mean(`Book-Rating`), AnzahlBewertungen = n()) %>%
  arrange(desc(Durchschnittsbewertung)) %>%
  left_join(Books) %>%
  filter(`Book-Title` > 0)
```

#Aufgabe 2
Alle Bücher unter 50 Bewertungen werden rausgenommen, um zu schauen ob Anzahl der Bewertungen mit reinspielen soll

```{r}
Best_Books <- Ratings %>%
  filter(AnzahlBewertungen > 49)
```

#Aufgabe 3
Welche Autoren sind am besten bewertet mit einer Mindestanzahl von 30 Bücher

```{r}
Author <- Ratings %>%
  group_by(`Book-Author`) %>%
  summarise(Autorenbewertung = mean(`Durchschnittsbewertung`), Anzahl_Bücher = n()) %>%
  arrange(desc(Autorenbewertung)) %>%
  filter(`Anzahl_Bücher` > 29)
```

#Aufgabe 4
Welcher Verlag hat die besten Bücher

```{r}
Publisher<- Ratings %>%
  group_by(Publisher) %>%
  summarise(Verlagbewertung = mean(`Durchschnittsbewertung`), AnzahlBücher = n()) %>%
  arrange(desc(Verlagbewertung)) %>%
  filter(`AnzahlBücher` > 49)
```

<<<<<<< HEAD
#Aufgabe 5
Lineare Beziehung zwischen Anzahl Bücher pro Publisher und Anzahl Ratings herausfinden

Tabelle erstellt, in der Anzahl Berertungen und Anzahl Bücher pro Publisher dargestellt werden. 

```{r}
 Publisher_NumberRating <- Ratings %>%
  left_join(Books) %>%
  group_by(Publisher) %>%
  summarise(Anzahl_Verlagsbewertungen = sum(AnzahlBewertungen), Anzahl_Bücher = n()) %>%
  select(Anzahl_Verlagsbewertungen,Anzahl_Bücher) %>%
  filter(`AnzahlBücher` > 49)
```

```{r}
fit <- lm(Publisher_NumberRating$Anzahl_Bücher~Publisher_NumberRating$Anzahl_Verlagsbewertungen)
```

Adjusted R-squared bei 0,79 -> deutet auf eine hohe Abhängigkeit hin

```{r}
summary(fit)
```

Grafische Darstellung der Abhängigkeit

```{r}
plot(Publisher_NumberRating)
abline(fit)
```

#Aufgabe 6
Haben ältere Bücher mehr Bewertungen?

Tabelle mit Erscheinungsjahr des Buches und Anzahl Bewertungen erstellen

```{r}
Year_NumberOfEvaluations <- Best_Books %>%
  select(`Year-Of-Publication`,AnzahlBewertungen) %>%
  filter(`Year-Of-Publication` > 1000)
```


```{r}
fit_2 <- lm(Year_NumberOfEvaluations$AnzahlBewertungen~Year_NumberOfEvaluations$`Year-Of-Publication`)
```

Darstellung des Ergebnisses

```{r}
plot(Year_NumberOfEvaluations)
abline(fit_2)
```

Adjusted R Squared ist ca. 0 -> somit ist keine Abhängigkeit zu erkennen.

```{r}
summary(fit_2)
```
=======

>>>>>>> 9403d8e84cb2836a27228101006bff5a0ab8b511

